【裁判字號】    89,易,1348
【裁判日期】    891219
【裁判案由】    竊盜
【裁判全文】
臺灣板橋地方法院刑事判決                      八十九年度易字第一三四八號
    公  訴  人  臺灣板橋地方法院檢察署檢察官
    被      告  丙○○
                乙○○
    右  一  人
    選任辯護人  邱榮英
                孫銘豫
    被      告  丑○○
    選任辯護人  陳石山
    被      告  辛○○
右列被告因竊盜等案件，經檢察官提起公訴（八十八年度偵字第一四六一八、一五六
九七、一五八八三號）及移送併案審理（臺灣臺中地方法院檢察署八十九年度偵字第
一○○八三號），本院判決如左：
    主  文
乙○○連續結夥三人以上，帶兇器、毀越門扇竊盜，處有期徒刑貳年，並應於刑之
執行前，令入勞動場所強制工作年，如附表參所示之物均沒收。其餘被訴故買贓物
部分無罪。
丑○○連續結夥三人以上，帶兇器、毀越門扇竊盜，累犯，處有期徒刑參年，並應
於刑之執行前，令入勞動場所強制工作年，如附表參編號壹至玖所示之物均沒收。
丙○○、辛○○均無罪。
    事  實
一、乙○○（曾於民國七十六年八月十日因竊盜案件，經臺灣高等法院判決有期徒刑
    三年，並令入勞動處所強制工作三年確定，未構成累犯）、丑○○（曾於七十一
    年九月二十三日因竊盜案件，經最高法院駁回上訴維持原判處有期徒刑二年，並
    令入勞動處所強制工作三年確定，嗣經減為有期徒刑一年，於八十二年七月十三
    日在監執行完畢；復於八十八年五月三十一日因竊盜案件，經臺灣桃園地方法院
    判處有期徒刑十月確定，八十九年五月十三日在監執行完畢）均有犯罪之習慣，
    仍不知悔改，復自行或各別與丙○○（所涉竊盜案件，業經臺灣高等法院判處有
    期徒刑四年、並令刑前強制工作三年確定）或其等二人與丙○○結夥三人以上，
    共同基於意圖為自己不法所有之概括犯意聯絡，乙○○自八十四年八月二十五日
    起至八十九年六月十一日止，丑○○則自八十六年八月一日起至八十八年六月七
    日止，連續多次於如附表壹所示之時間、地點，以如附表壹所示之方法，帶如
    附表參所示之客觀上足以構成人體生命、身體安全之兇器，竊取如附表壹所示庚○○○、天○○、申○○、巳○○、甲○○、戊○○、戌○○、午○○、癸○○
    、未○○、己○○、辰○○、寅○○、亥○○、卯○○、酉○○、壬○○等人之
    如附表壹各該編號所列之財物。嗣於八十八年六月十二日上午九時許，經警在臺
    中市○○○街九二號七樓之三查獲丙○○；復於同日下午一時許，經警在彰化市
    ○○路○段六六六巷六七弄五之八號查獲乙○○、丑○○；又於八十九年六月十
    一日凌晨零時三十分許，經警在臺中縣大里市○○路十四號前查獲乙○○，前述
    各次查獲丙○○、乙○○時，並分別扣得如附表參所示為丙○○或乙○○所有用
    以行竊之丁字扳手、電鑽工具、ＩＣＨ－三三一無線密碼掃描器、扳手、一字型
    萬能起子、鐵片、鐵鉗及電動起子、鐵皮剪、六角扳手等物，而循線偵悉上情。
二、案經內政部警政署刑事警察局移請及被害人天○○訴請臺灣板橋地方法院檢察署
    檢察官偵查起訴及移送併案審理。
    理  由
壹、有罪部分：
一、訊之被告乙○○固對其有附表壹編號十七之竊盜犯行坦承不諱，惟矢口否認有附
    表壹其餘編號一、十一、十二、十四、十五、十六所示有關其與被告丙○○共同
    或其等二人與被告丑○○結夥三人以上竊盜之犯行，辯稱：其並未與丙○○共同
    行竊，其因曾與丙○○一起打麻將而發生爭執，嗣丙○○涉案經判刑，誤以為與
    其有關，雙方怨隙更深，丙○○所為不利於其之陳述，應係挾怨報復所致；再證
    人丁○○並未目睹其有行竊衣索服飾店，而其所涉此部分之犯行是否成罪，與丁○○職務有無疏失密切相關，是彼所述不足以為其有罪之依據；又報案三聯單僅
    足以證明被害人受有財物之損失，並不能證明與其有關；至附表壹編號十七之竊
    盜案件，雖係其所為，惟扣案如附表參編號十之六角扳手一支並非其所有云云。
    訊據被告丑○○亦矢口否認有附表壹編號二、三、四、五、六、七、八、九、十
    、十一、十二、十三、十四、十五、十六所示有關其與被告丙○○共同或其等二
    人與被告乙○○結夥三人以上竊盜之犯行，辯稱：伊並未與丙○○共同行竊，伊
    因曾勸丙○○儘速接受刑案之執行，並表示將報警處理，丙○○因而懷恨在心趁
    機誣攀，此外則無其他證據如在伊之處所查獲行竊工具或贓物，足以證明其有與
    被告丙○○或乙○○共同行竊，證據實屬不足云云。
二、經查，右揭被告乙○○、丑○○自行或分別與被告丙○○共同或其等三人結夥三
    人以上犯如附表壹所載之竊盜犯行之事實，業據被告丙○○於警訊及偵審中均坦
    承不諱（見八十八年度偵字第一四六一八號偵查卷第三、一○○、一四○、一五
    五、一五六、一八○頁，本院八十九年八月二十一日、同年十一月二十八日訊問
    筆錄），核與被害人庚○○○、天○○、申○○、巳○○、甲○○、戊○○、戌
    ○○、午○○、癸○○、未○○、己○○、辰○○、吳東益（被害人寅○○部分
    ）、亥○○、卯○○、酉○○、壬○○於警訊或本院調查時指述彼等遭竊之情節
    相符（見警訊卷與八十八年度偵字第一四六一八號偵查卷第一九、二四、三三、
    三八、一○四、一○八、一一二、一一四、一二九、一五九、一六○、一六一、
    一六二頁暨臺灣臺中地方法院檢察署八十九年度偵字第一○○八三號偵查卷第一
    二、一三頁及本院八十九年八月二十九日訊問筆錄），並經證人丁○○、盧進發
    、林煌欽、譚年信於警訊或本院調查時指證上情無訛（見八十八年度偵字第一四
    六一八號偵查卷第三九、一○二頁與臺灣臺中地方法院檢察署八十九年度偵字第
    一○○八三號偵查卷第一四至一七頁及本院八十九年八月二十九日訊問筆錄），
    且有贓物領據、相片、報案三聯單、發生刑案紀錄表、搜索扣押筆錄等件附於偵
    查卷可稽，復有如附表參所示被告丙○○或乙○○所有用以行竊之物扣案佐證，
    是已足證被告乙○○、丑○○確有附表壹各該編號所列行竊之行為至明。則查，
    竊盜案件倘非當場經查獲，如現場亦無目擊證人，其採證本即不易，僅得由共同
    被告之陳述或自被告處所查扣之贓物以資判斷，而查本件被告丙○○於警訊及偵
    查中均指稱其有分別與被告乙○○、丑○○共同或其等三人結夥三人以上為如附
    表壹編號一至十六所列之竊盜犯行甚明，於本院調查時亦多次為相同之陳述，且
    就其自行或與被告乙○○、丑○○共犯之竊盜案件，亦據臺灣高等法院於八十九
    年一月十一日以八十九年度上易字第四五六○號判決判處有期徒刑四年，並令刑
    前強制工作確定，有上開判決書一份附卷可考，是參以證人丁○○於本院調查時
    亦當庭指認彼確親見被告三人有於八十八年六月七日凌晨共乘ＡＥ－五一五九號
    牌自用小客車，並停放高雄市○○○路東洋服飾店附近等語無訛（見本院八十九
    年八月十九日訊問筆錄），益徵被告丙○○所稱其一向將附表參之行竊工具置放
    於ＡＥ－五一五九號牌自用小客車上，如擬前往行竊，則通知被告乙○○或丑○○同往等語不虛，其對於被告乙○○、丑○○不利之陳述，即無瑕疵可指。綜上
    所述，本件事證已臻明確，被告乙○○、丑○○所辯無非事後圖卸之飾詞，尚不
    足取，其等竊盜之犯行至堪認定，應予依法論科。另附表參編號十之六角扳手一
    支，並非被害人壬○○所有，此據被害人壬○○於警訊時即陳明在卷（見臺灣臺
    中地方法院檢察署八十九年度偵字第一○○八三號偵查卷第一三頁），並稱應係
    行竊之人即被告乙○○所有，而被告乙○○於本院調查時亦稱其係以該六角扳手
    竊車等語不虛（見本院八十九年八月二十一日訊問筆錄），是被告乙○○承認行
    竊之犯行，惟空言否認用以行竊之六角扳手為其所有，尚嫌無據，應認被害人指
    訴該六角扳手為其所有為實在。至被害人庚○○○、天○○、申○○、巳○○、
    甲○○、戊○○、戌○○、午○○、癸○○、未○○、己○○、辰○○、寅○○
    、亥○○、卯○○、酉○○、壬○○等人所失竊財物之價值，因贓物大部分已賣
    出或不存在，顯難估計價值，而於附表貳起訴書所載該等失竊財物之價值，則均
    為被害人等自行清點後所陳，本院因無法查證其真實與否，即不予一一認定，併
    此敘明。
三、核被告乙○○、丑○○如附表壹各該編號所示之行為，應分別成立如附表壹所犯
    法條欄所示之罪；其等二人分別或共同與被告丙○○彼此間，各就附表壹編號一
    至十六之犯行，另就附表壹編號十四部分，其等三人與成年人「張仔」彼此間，
    有犯意之聯絡與行為分擔，俱為共同正犯。被告乙○○如附表壹編號一、十一、
    十二、十四、十五、十六、十七所示及被告丑○○如附表壹編號二、三、四、五
    、六、七、八、九、十、十一、十二、十三、十四、十五、十六所示先後多次犯
    行，時間緊接，所犯為構成要件相同之罪名，顯係基於概括犯意反覆為之，應均
    依刑法第五十六條之規定，論以連續犯之裁判上刑法第三百二十一條第一項第二
    、三、四款之加重竊盜罪，並各加重其刑。再被告丑○○有如事實欄所載之前科
    及其執行情形，經其供明在卷，並有臺灣高等法院檢察署刑案紀錄簡覆表乙份在
    卷可參，其於五年之內，再犯有期徒刑以上刑之本罪，為累犯，依法遞加重其刑
    。又臺灣臺中地方法院檢察署八十九年度偵字第一○○八三號偵查卷移送併辦有
    關被告乙○○如附表壹編號十七所示之竊盜部分犯行，因與其本件起訴部分有連
    續犯之裁判上一罪關係，本院自應併予審判，附此明。爰審酌被告二人均已有
    竊盜前科，並經令入勞動處所強制工作，仍連續行竊，與其等犯罪之期間非短、
    目的、手段、所竊財物之價值非少、危害非輕及犯罪後態度均不佳仍飾詞否認犯
    行等一切情狀，各量處如主文所示之刑，以示懲儆，並冀自新。末查被告乙○○
    、丑○○有如事實欄前所載之前科及執行情形，各經其等供明在卷，並有臺灣高
    等法院檢察署刑案紀錄表共二份附卷可按，其等於短時間內一再犯罪，且曾經宣
    告刑前強制工作，仍不知悔改，足見被告二人確有犯罪習慣，徒刑之執行顯無足
    對其等產生矯治之效及遏阻作用，爰依竊盜犯贓物犯保安處分條例第三條第一項
    第一款之規定，均諭知其等於刑之執行前令入勞動場所強制工作三年，以資矯正
    。至如附表參所示之物，乃被告丙○○或乙○○所有供本件犯罪所用之物，業如
    前述，並經被告丙○○陳明在卷，爰併予宣告沒收之。
四、至公訴意旨另認被告乙○○、丑○○亦涉有附表貳（即起訴書附表）所示編號一
    、三、四、五、六、八、九、十一、十二、十三、十四、十六、十九、二○、二
    三、二四、二五、二六、二八、二九、三○、三一、三二、三三、三四、三五、
    三六、三七、三八、三九、四○、四一、四七、四八、四九等部分之竊盜犯行，
    惟查：
（一）就附表貳編號一、三、五、六、八、九、十一、十二、十三、十四、十六、十
      九、二○、二三、二四、二五、二九、三○、三一、三二、三三、三四、三五
      、三六、三七、三八、三九、四○、四七、四八、四九之部分：
    (1)被告丙○○於警訊時已陳稱就附表貳編號一部分係其個人所為（見八十八年度
      偵字第一四六一八號偵查卷第九九頁背面）；就附表貳編號三、五、六、八、
      九、十二、十四、二三、三一、三七部分，係其與綽號「小王」之人共同行竊
      （見同上偵查卷第一五六、一九六頁背面）；就附表貳編號十三、十六、十九
      、三二、三四、三五、三六、三八部分，係其與「阿吉仔」共同行竊（見同上
      偵查卷第九九、一○○、一二○、一二一、一四一頁背面）；就附表貳編號二
      ○、二四、二五、二九、三○、三三、三九、四七、四八部分，係其與「小文
      」共同行竊（見同上偵查卷第一二一頁背面），是顯乏證據證明被告丑○○、
      乙○○有分別或共同與被告丙○○為該等部分之竊盜犯行，況公訴人於附表貳
      編號三、五、六、八、九、十二、十四、二○、二三、二四、二五、二九、三
      一、三五、三六、三七、三八、四八、四九等部分，亦載明該等部分係被告丙○○個人或其與「小王」、「阿吉仔」、「小文」所為，則被告丙○○於本院
      調查時既亦陳稱被告乙○○、丑○○並非綽號「小王」、「阿吉仔」、「小文
      」等人至明（見本院八十九年十一月二十八日訊問筆錄），是被告丑○○、乙○○前開部分之犯行，已屬無法證明，公訴人未察，仍認被告丑○○、乙○○
      亦涉犯該等部分之竊盜罪行，而併予起訴，尚非可採。
    (2)再就附表貳編號十一之部分，固據被害人子○○提出所安裝監視器攝錄行竊之
      人之錄影帶一捲扣案為證，惟經訊之被告丙○○於本院調查時已供稱當日被告
      丑○○並未前往，其於警訊時除此一部分之陳述有誤記外，其餘均屬實在等語
      明確（見本院八十九年十一月二十八日訊問筆錄），而經本院當庭勘驗前述錄
      影帶之結果，以肉眼並無法辨識被告丑○○確係行竊三人中之一人，此有本院
      八十九年八月三十日勘驗筆錄一份在卷可參，本院為期審慎，復囑請法務部調
      查局予以鑑定之結果，亦因錄製該錄影帶之監視器攝影解析度較差，致人像臉
      部五官模糊，無法辨析比對，此有該局八十九年十月十九日（八九）陸（七）
      字第八九○七二九四號函暨檢附轉印相關圖片一份附卷可佐，是被告丑○○此
      部分之犯行，亦屬無法證明。
    (3)又就附表貳編號三二、三三、三四之部分，被告丙○○於警訊時已陳稱分係其
      與「阿吉仔」（編號三二、三四）、「小文」（編號三三）所為，有如前述，
      而被告丑○○自八十七年十一月十四日起至八十八年一月二十九日止，因涉犯
      竊盜案件經臺灣桃園地方法院羈押於臺灣桃園看守所乙節，並有臺灣桃園看守
      所八十九年六月二日桃所澄總字第三三六號函暨檢附電腦資料查詢單一份附卷
      可考，是被告丑○○自無法於該等時間（八十七年十一月十七日、同年十二月
      十八日、同年十二月二十三日）行竊，至為明顯，公訴人未察，仍就此部分起
      訴被告丑○○與丙○○共犯竊盜罪，尚有誤會。
（二）就附表貳編號四、四○、四一有關被告乙○○竊盜部分之犯行：
    (1)其中有關編號四、四一之部分，固據被害人黃定玉、張耿豪於警訊時陳稱在被
      告乙○○住處查扣之茶壺等物，分係彼等所有等語，惟被告乙○○則矢口否認
      有此等部分之犯行，辯稱：在其住處查扣之茶壺等物，或係其向他人購買自行
      使用，或係其以前經營地攤生意所批購出售，均非其所竊取等語，則查，被害
      人黃定玉、張耿豪並未指訴被告乙○○確有行竊之情，亦無證人親見被告乙○○有於該等時間竊盜，而被告乙○○所述該等物品係其向他人購買自行使用或
      批購以經營地攤生意之情，並非全無可能，是已乏證據證明被告乙○○確有此
      部分之竊盜犯行；且參以被告乙○○因涉犯故買贓物罪嫌，並據臺灣高等法院
      於八十九年八月十六日以八十九年度上更（一）字第二九八號判決判處有期徒
      刑二年，此有上述判決書一份在卷可憑，是其有多次向不熟識之人購買來源不
      明物品之情形非少，其所辯該等物品係向他人購買，尚可採信。
    (2)再就編號四○之部分，被告丙○○已於本院調查時到庭陳稱該ＡＥ－五一五九
      號牌自用小客車係其自行所竊，而暫時置放於被告乙○○住處外，其並未出售
      予乙○○等語明確，則倘被告乙○○有明知該車係贓車，而仍予以收受使用之
      情形，此係其是否另涉收受贓物罪責之問題，與竊盜之構成要件尚屬有間，況
      公訴人就此部分於起訴書犯罪事實欄二同時起訴被告乙○○涉犯故買贓物罪，
      亦顯屬矛盾，自有未洽。此外，則查無其他積極證據足證被告乙○○有此等部
      分竊盜之犯行，尚不能證明此部分之犯罪。
（三）綜上，既復查別無其他積極證據，足資證明被告乙○○、丑○○有該等部分之
      犯罪，本應分為無罪之諭知，惟公訴意旨認此等部分與前開有罪部分，有連續
      犯之裁判上一罪關係，就此等部分，爰不另為被告乙○○、丑○○無罪之諭知
      ，附此敘明。
貳、無罪部分：
一、本件公訴意旨另以：被告丙○○、乙○○明知綽號「阿榮」之不詳姓名年籍成年
    男子所販售之ＤＪ－○一一三號牌賓士車及ＡＥ－五一五九號牌寶馬車均係屬贓
    車，仍以與市價顯不相當之新台幣（下同）十五萬元、十萬元分別予以買受；被
    告辛○○則於附表壹編號十四（即附表貳編號四六）之時間、地點，與被告丙○○、乙○○、丑○○結夥三人以上竊盜，因認被告丙○○、乙○○另涉有刑法第
    三百四十九條第二項之故買贓物罪嫌，被告辛○○則犯刑法第三百二十一條第一
    項第二、三、四款之加重竊盜罪嫌云云。
二、按犯罪事實應依證據認定之，無證據不得推定其犯罪事實，刑事訴訟法第一百五
    十四條定有明文。所謂認定犯罪事實之證據，係指足以認定被告確有犯罪行為之
    積極證據而言。又認定犯罪事實所憑之證據，雖不以直接證據為限，間接證據亦
    包括在內，然而無論直接或間接證據，其為訴訟上之證明，須於通常一般人均不
    致有所懷疑，而得確信其為真實之程度，始得據之為有罪之認定，倘其證明尚未
    達到此一程度，而有合理懷疑存在時，事實審復已就其心證上理由予以闡述，敘
    明其如何無從為有罪之確信，因而為無罪之判決，尚不得任意指為違法，最高法
    院分別著有二十九年上字第三一０五號、七十六年台上字第四九八六號判例可供
    參考。
三、公訴人認被告丙○○、丑○○二人涉犯贓物罪嫌，係以被告丙○○之自白為依據
    ，認被告辛○○涉犯竊盜罪嫌，則係以被告丙○○之陳述資為論據。經訊之被告
    丙○○、丑○○及辛○○則堅決否認有何故買贓物或竊盜之犯行，被告丙○○辯
    稱：該二部自用小客車均係其所竊取，嗣囑請「阿榮」代為更換零件，以利使用
    ，其行竊無數，尚無另向他人購買贓車使用之必要等語，被告丑○○則辯稱：伊
    並未向被告丙○○買受自用小客車，該ＡＥ－五一五九號牌寶馬車係被告丙○○
    駕駛前往其住處外停放，伊並未使用，亦未買受等語。被告辛○○係辯稱：渠年
    紀已老，實無力行竊附表壹編號十四所載之電路板重物，渠並未與被告丙○○、
    乙○○、丑○○等人共同行竊等語。
四、經查：
（一）就被告丙○○、丑○○二人涉犯故買贓物罪部分，除被告丙○○於警訊時曾自
      白其有向「阿榮」之人買受該二部自用小客車外，尚無其他事證足資證明被告
      丙○○、乙○○二人有故買贓物之行為，而查，被告丙○○於警訊及偵查中均
      未陳稱有出售ＡＥ－五一五九號牌寶馬車予被告乙○○之情，僅稱該車係其等
      行竊時使用之交通工具，被告乙○○是否曾使用，其則不知情等語，於本院調
      查時復堅決否認該二部自用小客車係其所買受，並稱其並未出售ＡＥ－五一五
      九號牌寶馬車予被告乙○○，其係將該車暫放乙○○住處外等語，則參以被告
      丙○○所涉之竊盜案件，已據臺灣高等法院於八十九年一月十一日以八十九年
      度上易字第四五六○號判決判處有期徒刑四年，並令刑前強制工作確定，俱如
      前述，是被告行竊之次數非少，且自承該等竊盜之犯行，其實無另向他人購買
      贓車之必要，亦無承認全部竊盜之犯行，而僅否認此次贓物犯行之必要；況公
      訴人於起訴書附表編號四○、四九之部分亦記載該二部自用小客車分係被告乙○○、丙○○所竊取，則公訴人就此部分另起訴其等涉犯故買贓物罪，亦有矛
      盾，尚嫌無據。
（二）就被告辛○○涉犯加重竊盜罪部分，公訴人固稱被告丙○○有指稱被告辛○○
      竊盜之情，惟查，被告丙○○於警訊時即陳稱其無法確定被告辛○○即係與其
      等共同行竊之綽號「張仔」其人等語（見八十八年度偵字第一四六一八號偵查
      卷第五頁），於本院調查時復稱被告辛○○應非「張仔」之人，且辛○○之年
      紀甚長，而其等所行竊之電路板體積很大、重量非輕，被告辛○○應無力一同
      行竊等語（見本院八十九年八月二十一日訊問筆錄），是此部分之證據亦有不
      足，就被告辛○○即難以竊盜之罪責相繩。
五、綜合上述，本件被告丙○○、乙○○與辛○○並無公訴人所指故買贓物或加重竊
    盜之事實已甚明確，被告等三人前揭所辯各節，堪足採信。此外，又查無其他積
    極證據足證被告丙○○、乙○○有何故買贓物及被告辛○○有何竊盜之犯行，尚
    不能證明其等之犯罪，爰依法就該等部分，各諭知其等三人無罪之判決。
據上論斷，應依刑事訴訟法第二百九十九條第一項前段、第三百零一條第一項，刑法
第二十八條、第五十六條、第三百二十一條第一項第二、三、四款、第四十七條、第
三十八條第一項第二款，罰金罰鍰提高標準條例第一項前段，竊盜犯贓物犯保安處分
條例第三條第一項第一款、第二項、第四條、第五條第一項前段，判決如主文。
本案經檢察官高俊申到庭執行職務。
中        華        民        國    八十九    年    十二    月    十九  日
                                    臺灣板橋地方法院刑事第一庭
                                        法  官  邱 靜 琪
右正本證明與原本無異。
如不服本判決，應於判決送達後十日內，向本院提出上訴狀。
                                        書記官  劉 日 賓
中        華        民        國    八十九    年    十二    月    二十  日
附錄本案論罪法條全文
刑法第三百二十一條
犯竊盜罪而有左列情形之一者，處六月以上五年以下有期徒刑：
一、於夜間侵入住宅或有人居住之建築物、船艦或隱匿其內而犯之者。
二、毀越門扇、牆垣或其他安全設備而犯之者。
三、攜帶兇器而犯之者。
四、結夥三人以上而犯之者。
五、乘火災、水災或其他災害之際而犯之者。
六、在車站或埠頭而犯之者。
前項之未遂犯罰之。
【附表壹】：
┌──┬────┬────┬─────┬────┬─────┬─────┐
│編號│ 行為人 │  時間  │   地點   │行為方式│ 所得財物 │所犯法條  │
│    │        │（民國）│（被害人）│        │（新台幣）││
├──┼────┼────┼─────┼────┼─────┼─────┤
│ 一 │ 丙○○ │八十四年│臺北縣板橋│破壞後門│茶壺一批、│刑法第三  │
│    │ 乙○○ │八月二十│市○○○路│鐵窗進入│現金二萬餘│百二十一  │
│    │        │五日凌晨│二段一三○│        │元        │條第一項  │
│    │        │        │號之一心圓│        │          │ 第二、三 │
│    │        │        │茶壺店（  │        │          │ 款       │
│    │        │        │庚○○○）│        │          │          │
├──┼────┼────┼─────┼────┼─────┼─────┤
│ 二 │ 丙○○ │八十六年│臺北縣三峽│破壞鐵門│服飾一批  │同右      │
│    │ 丑○○ │八月一日│鎮○○路一│進入    │          │          │
│    │        │凌晨    │一六號之華│        │          │          │
│    │        │        │歌爾專賣店│        │          │          │
│    │        │        │（天○○）│        │          │          │
├──┼────┼────┼─────┼────┼─────┼─────┤
│ 三 │ 同右   │八十七年│臺北縣鶯歌│破壞門進│ 同右     │ 同右     │
│    │        │九月八日│鎮公有市場│入      │          │          │
│    │        │凌晨三時│十六號    │        │          │          │
│    │        │        │（申○○）│        │          │          │
├──┼────┼────┼─────┼────┼─────┼─────┤
│ 四 │ 同右   │八十七年│臺北縣新莊│千斤頂破│ 同右     │ 同右     │
│    │        │三月十八│市○○街九│壞鐵捲門│          │          │
│    │        │日凌晨  │八巷一之四│進入    │          │          │
│    │        │        │號佳欣服飾│        │          │          │
│    │        │        │店        │        │          │          │
│    │        │        │（巳○○）│        │          │          │
├──┼────┼────┼─────┼────┼─────┼─────┤
│ 五 │ 同右   │八十七年│臺北縣新莊│ 同右   │ 同右     │ 同右    │
│    │        │四月十四│市○○街九│        │          │          │
│    │        │日凌晨  │二號之舒優│        │          │          │
│    │        │        │爾服飾店  │        │          │          │
│    │        │        │（甲○○）│        │          │          │
├──┼────┼────┼─────┼────┼─────┼─────┤
│ 六 │ 同右   │同右    │臺北縣新莊│ 同右   │ 同右     │ 同右     │
│    │        │        │市○○街九│        │          │          │
│    │        │        │八巷一之三│        │          │          │
│    │        │        │號羅敷服飾│        │          │          │
│    │        │        │店        │        │          │          │
│    │        │        │（戊○○）│        │          │          │
├──┼────┼────┼─────┼────┼─────┼─────┤
│ 七 │ 同右   │八十七年│臺北縣鶯歌│撬開鐵捲│ 同右     │ 同右     │
│    │        │六月三日│鎮○○路一│門進入  │          │          │
│    │        │凌晨    │七五號仙雅│        │          │          │
│    │        │        │服飾店    │        │          │          │
│    │        │        │（戌○○）│        │          │          │
├──┼────┼────┼─────┼────┼─────┼─────┤
│ 八 │ 同右   │八十七年│臺北縣鶯歌│ 同右   │服飾一批、│ 同右     │
│    │        │六月十四│鎮○○街二│        │音響一組、│          │
│    │        │日下午一│○四號巧伊│        │現金三千元│          │
│    │        │時許    │服飾精品屋│        │          │          │
│    │        │        │（午○○）│        │          │          │
├──┼────┼────┼─────┼────┼─────┼─────┤
│ 九 │ 同右   │八十七年│臺北縣樹林│破壞後窗│茶葉、茶壺│ 同右     │
│    │        │十月十日│市○○○街│進入    │一批      │          │
│    │        │凌晨一時│五九號三和│        │          │        │
│    │        │許      │茶葉店    │        │          │          │
│    │        │        │（癸○○）│        │          │          │
├──┼────┼────┼─────┼────┼─────┼─────┤
│ 十 │ 丙○○ │八十八年│臺北縣三峽│撬開鐵捲│服飾一批  │ 同右     │
│    │ 丑○○ │四月十三│鎮○○路四│門進入  │          │          │
│    │        │日凌晨  │一號永琪服│        │          │          │
│    │        │        │飾店      │        │          │          │
│    │        │        │（未○○）│        │          │          │
├──┼────┼────┼─────┼────┼─────┼─────┤
│ 十 │ 丙○○ │八十八年│高雄市五福│撬開前門│衣服、皮  │ 刑法第三 │
│ 一 │ 丑○○ │四月二十│四路二○○│玻璃進入│鞋一批及  │ 百二十一 │
│    │ 乙○○ │七日凌晨│號紅夫人服│        │現金一千  │ 條第一項 │
│    │        │        │飾名店    │        │餘元      │ 第二、三 │
│    │        │  │（己○○）│        │          │  、四款  │
├──┼────┼────┼─────┼────┼─────┼─────┤
│ 十 │ 同右   │同右    │高雄市五福│撬開前門│衣服、皮  │ 同右     │
│ 二 │        │        │四路二○三│玻璃進入│鞋一批    │          │
│    │        │        │號紅夫人服│        │          │          │
│    │        │        │飾名店    │        │          │          │
│    │        │        │（辰○○）│        │          │          │
├──┼────┼────┼─────┼────┼─────┼─────┤
│ 十 │ 丙○○ │八十八年│臺北縣三峽│破壞鐵捲│服飾一批  │ 刑法第三 │
│ 三 │ 丑○○ │五月四日│鎮○○街三│門進入  │          │ 百二十一 │
│    │        │凌晨    │號衣蝶服飾│        │          │  條第一項│
│    │        │        │店        │        │          │  第二、三│
│    │        │        │（寅○○）│        │          │  款      │
├──┼────┼────┼─────┼────┼─────┼─────┤
│ 十 │ 丙○○ │八十八年│桃園縣蘆竹│以活動扳│同右      │ 刑法第三 │
│ 四 │ 丑○○ │五月八日│鄉○○路二│手撬開門│          │ 二十一條 │
│    │ 乙○○ │凌晨    │段四五九之│窗進入  │          │ 第一項第 │
│    │ 張仔」 │        │一號壕澄企│        │          │  二、三、│
│    │（成年  │        │業公司    │        │          │  四款    │
│    │  人）  │        │（亥○○）│        │          │          │
├──┼────┼────┼─────┼────┼─────┼─────┤
│ 十 │ 丙○○ │八十八年│高雄市五福│以釘拔撬│同右      │ 同右     │
│ 五 │ 丑○○ │六月七日│四路二二一│開玻璃門│          │          │
│    │ 乙○○ │凌晨    │號衣索服飾│進入    │          │          │
│    │        │        │店        │        │          │          │
│    │        │        │（卯○○）│        │          │          │
├──┼────┼────┼─────┼────┼─────┼─────┤
│ 十 │ 同右   │同右    │高雄市五福│以遙控器│無        │ 刑法第三 │
│ 六 │        │        │三路九八之│掃描打開│          │ 百二十一 │
│    │        │        │一號東洋服│前鐵捲門│          │ 條第二項 │
│    │        │        │飾店      │，經發現│          │ 第三、四 │
│    │        │        │（酉○○）│後逃逸而│          │ 款       │
│    │        │        │          │未遂    │          │          │
├──┼────┼────┼─────┼────┼─────┼─────┤
│ 十 │ 乙○○ │八十九年│臺中縣大里│以六角扳│MO－一六  │ 刑法第三 │
│ 七 │        │六月十一│市○○路十│手啟動電│一五號牌  │ 百二十一 │
│    │        │日凌晨零│四號前    │源      │自用小貨  │ 條第一項 │
│    │        │時三十分│（壬○○）│        │車        │ 第三款   │
└──┴────┴────┴─────┴────┴─────┴─────┘
【附表參】：
┌──┬────────┬──────┬───┬───┐
│編號│  品        名  │  數    量  │所有人│備  註│
├──┼────────┼──────┼───┼───┤
│ 一 │丁字扳手        │  四支      │丙○○│      │
├──┼────────┼──────┼───┼───┤
│ 二 │電鑽工具        │  二箱      │ 同右 │      │
├──┼────────┼──────┼───┼───┤
│ 三 │ＩＣＨ－三三一無│  一台      │ 同右 │      │
│    │線（密碼）掃描器│            │      │      │
├──┼────────┼──────┼───┼───┤
│ 四 │扳手            │  五支      │ 同右 │      │
├──┼────────┼──────┼───┼───┤
│ 五 │一字型萬能鑰匙  │  三支      │ 同右 │      │
├──┼────────┼──────┼───┼───┤
│ 六 │鐵片            │  一個      │ 同右 │      │
├──┼────────┼──────┼───┼───┤
│ 七 │鐵鉗            │  一支      │ 同右 │      │
├──┼────────┼──────┼───┼───┤
│ 八 │電動起子        │  一支      │乙○○│      │
├──┼────────┼──────┼───┼───┤
│ 九 │鐵皮剪          │  一支      │ 同右 │      │
├──┼────────┼──────┼───┼───┤
│ 十 │六角扳手        │  一支      │ 同右 │併案  │
└──┴────────┴──────┴───┴───┘


司法院資訊處製作；財團法人民間司法改革基金會備份。
